臺灣高雄地方法院刑事判決　　　　　　110年度審易字第606號
公　訴　人　臺灣高雄地方檢察署檢察官
被　　　告　鄒芳芸


指定辯護人　本院公設辯護人林易志
上列被告因竊盜案件，經檢察官提起公訴（110 年度偵字第4768
號），因被告於準備程序進行中就被訴事實為有罪之陳述，經本
院裁定改依簡式審判程序審理，判決如下：
    主  文
鄒芳芸犯竊盜罪，累犯，處罰金新臺幣貳萬元，如易服勞役，以
新臺幣壹仟元折算壹日。
    事  實
一、鄒芳芸於民國110 年1 月25日12時30分許，在位於高雄市○
    ○區○○○街00號2 樓之「ps8 美髮」店內，見屬陳莉欣所
    有之iPhone手機放置於桌上無人看管，竟意圖為自己不法之
    所有，基於竊盜之犯意，將該手機竊取得手。後為避免遭他
    人查悉，再行將該手機藏放於上址美髮店1 樓門口，嗣該手
    機經警方尋獲後查扣之（已發還陳莉欣）。
二、案經陳莉欣訴由高雄市政府警察局新興分局報告臺灣高雄地
    方檢察署檢察官偵查起訴。
    理  由
一、本件被告鄒芳芸所犯非死刑、無期徒刑、最輕本刑為3 年以
    上有期徒刑之罪或高等法院管轄第一審案件，其於準備程序
    進行中，就被訴事實為有罪之陳述，經告知簡式審判程序之
    旨，並聽取當事人、辯護人之意見後，本院認宜進行簡式審
    判程序，爰依刑事訴訟法第273 條之1 第1 項規定，裁定進
    行簡式審判程序。又因改行簡式審判程序之故，依刑事訴訟
    法第159 條第2 項之規定，本件不受同法第159 條第1 項傳
    聞法則之限制，合先敘明。
二、上開犯罪事實，業據被告於本院審理中坦承不諱（見本院審
    易卷第103 、111 頁），並經證人即告訴人陳莉欣於警詢中
    證述明確（見偵卷第13至15、17至18頁），復有高雄市政府
    警察局新興分局扣押筆錄、扣押物品目錄表、贓物認領保管
    單、監視器錄影畫面翻拍照片及現場照片、電話紀錄、檢察
    官勘驗筆錄、監視器錄影光碟等件存卷可參（見偵卷第19至
    21、25、29至35、103 至107 頁；光碟置於證物袋），足認
    被告上開任意性自白與事實相符，堪予採為本案認定事實之
    基礎。綜上，本案事證明確，被告上開犯行洵堪認定，應依
    法論科。
三、論罪科刑：
  ㈠核被告所為，係犯刑法第320 條第1 項竊盜罪。
  ㈡被告前因竊盜案件，經臺灣臺南地方法院以105 年度簡字第
    1804號判決判處有期徒刑3 月，緩刑2 年確定，嗣經撤銷緩
    刑，於107 年8 月16日易科罰金執行完畢等情，有臺灣高等
    法院被告前案紀錄表在卷可參，是其於有期徒刑執行完畢後
    ，5 年內故意再犯本件有期徒刑以上之罪，為累犯。而司法
    院釋字第775 號解釋文及理由之意旨，係指構成累犯者，不
    分情節，一律加重最低本刑，於不符合刑法第59條所定要件
    之情形下，致生行為人所受之刑罰超過其所應負擔罪責之個
    案，不符罪刑相當原則、比例原則。於此範圍內，在修正前
    ，為避免發生上述罪刑不相當之情形，法院就該個案應裁量
    是否加重最低本刑；依此，該解釋係指個案應量處最低法定
    刑、又無法適用刑法第59條在內減輕規定之情形，法院應依
    此解釋意旨裁量不予加重最低本刑（最高法院108 年度台上
    字第338 號判決意旨參照）。本院審酌被告前開累犯情形及
    本案犯罪情節後，認並無該解釋意旨所指情事，故被告本案
    所犯之罪仍應依刑法第47條第1 項規定加重其刑。
  ㈢爰以行為人之責任為基礎，審酌被告前有多次竊盜前科，除
    構成累犯部分不予重複評價外，其再犯本案竊盜犯行，實欠
    缺警惕悔悟之心，且其正值壯年，竟不思憑己力正當賺取財
    物，反率爾竊取他人財物，不知尊重他人財產法益，所為實
    可非難；惟念被告犯後終能坦承犯行，態度尚可，且被告所
    竊得之手機1 支已於案發當日經尋獲並發還告訴人領回，有
    贓物認領保管單在卷可佐（見偵卷第25頁），告訴人亦表示
    不再訴追被告刑事責任之意（見偵卷第17頁），是被告犯罪
    所生損害已有減輕；另兼衡被告於警詢時自陳之經濟狀況與
    教育程度（詳見偵卷第9 頁）、犯罪手法、竊取物品之價值
    ，及其自110 年1 月11日起陸續至精神科就診之身心狀況（
    詳見被告於高雄醫學大學附設中和紀念醫院就診病歷）等一
    切情狀，量處如主文所示之刑，並諭知易服勞役之折算標準
    。
四、查被告為本案犯行竊得之手機1 支，業已發還告訴人領回，
    已如前述，則依刑法第38條之1 第5 項規定，自無庸宣告沒
    收。
據上論斷，應依刑事訴訟法第273 條之1 第1 項、第299 條第1
項前段，判決如主文。
本案經檢察官蔡杰承提起公訴，檢察官范文欽到庭執行職務。
中    華    民    國   110    年    10    月     27   日
                  刑事第五庭    法  官  林明慧
以上正本證明與原本無異。
如不服本判決應於收受判決後20日內向本院提出上訴書狀，並應
敘述具體理由。其未敘述上訴理由者，應於上訴期間屆滿後20日
內向本院補提理由書(均須按他造當事人之人數附繕本)「切勿逕
送上級法院」。
因疫情而遲誤不變期間，得向法院聲請回復原狀。
中    華    民    國   110    年    10    月    27    日
                                書記官  鄭永媚
附錄本判決所引法條：
中華民國刑法第320 條
意圖為自己或第三人不法之所有，而竊取他人之動產者，為竊盜
罪，處5 年以下有期徒刑、拘役或50萬元以下罰金。
意圖為自己或第三人不法之利益，而竊佔他人之不動產者，依前
項之規定處斷。
前二項之未遂犯罰之。